【裁判字號】    97,上訴,183
【裁判日期】    970229
【裁判案由】    違反毒品危害防制條例
【裁判全文】
臺灣高等法院臺中分院刑事判決         97年度上訴字第183號
上  訴  人
即  被  告  乙○○
上列上訴人即被告因違反毒品危害防制條例案件，不服臺灣彰化
地方法院96年度訴字第2033號，中華民國96年11月26日第一審判
決（起訴案號：臺灣彰化地方法院檢察署96年度毒偵字第4385號
），提起上訴，本院判決如下：
    主  文
原判決撤銷。
乙○○施用第一級毒品，累犯，處有期徒刑柒月。
扣案之毒品海洛因壹包（驗餘淨重零點壹公克）沒收銷燬之。
    犯罪事實
一、乙○○曾有多次施用毒品罪之前科紀錄，並因該罪經執行強
    制戒治，於民國92年5月26日執行完畢出所。又於94年間施
    用毒品案件，經臺灣彰化地方法院判處有期徒刑1年2月、7
    月，定執行刑1年8月，減刑後於96年7月16日執行完畢出監
    。詎其仍不知悔改，復基於施用第一級毒品海洛因之犯意，
    於96年8月28日18時許，在其位於彰化縣福興鄉○○村○○
    街40之1號住宅房間內，以針筒注射方式，施用第一級毒品
    海洛因1次。嗣於96年8月30日上午10時50分許，在彰化縣鹿
    港鎮○○里○○路與復興南路口處，因形跡可疑而為警盤查
    時，在有偵查權之員警尚未發覺其施用毒品犯行前，主動自
    首施用毒品犯行，且交出所持有之毒品海洛因一包（驗餘淨
    重0.14公克），而接受裁判。
二、案經彰化縣警察局鹿港分局報請臺灣彰化地方法院檢察署檢
    察官偵查起訴。
    理  由
一、上開犯罪事實，業經上訴人即被告乙○○於警詢、偵查、原
    審及本院審理中自白不諱。其為警查獲時所採尿液，經檢驗
    結果確呈嗎啡陽性反應，有彰化縣警察局鹿港分局委託檢驗
    尿液代號與真實姓名對照認證單，詮昕科技股份有限公司濫
    用藥物尿液檢驗報告書在卷可稽。另其所交出扣案之白色粉
    末一包，經法務部調查局鑑定結果，確包含毒品海洛因成分
    ，則有該局鑑定書一紙附卷可按，足證被告自白與事實相符
    ，足堪採信。而被告曾因犯施用毒品罪，經原審法院裁定強
    制戒治，於92年5月26日執行完畢，有臺灣高等法院被告前
    案紀錄表可稽，其於五年內再犯本件施用毒品罪，事證明確
    ，應予論科。
二、核被告所為，係犯毒品危害防制條例第10條第1項之施用第1
    級毒品罪。被告持有毒品之低度行為，應為施用之高度行為
    所吸收，不另論罪。被告曾有犯罪事實欄所載之前科犯行，
    及執行紀錄，有臺灣高等法院被告全國前案紀錄表附卷可稽
    ，其受此有期徒刑執行完畢後，5年內故意再犯有期徒刑以
    上之罪，應依累犯規定加重其刑。又其係於有偵查權之員警
    主觀上認為形跡可疑，但尚未發覺其施用毒品犯行事證，而
    加以盤查時，主動交出所持有之毒品，並陳述施用毒品犯行
    ，而受裁判，此業經本件查獲員警許文圳到庭結證明確，審
    酌其犯罪情節，宜依刑法第62條前段自首之規定，減輕其刑
    。原審法院因認被告罪證明確，而予論科，固屬有據。然查
    本件被告係於員警尚未發覺其犯罪前，自首犯行而受裁判，
    原審法院未予審酌是否減輕其刑，已有未合；另本件扣案之
    白色粉末一包，業經鑑定含有毒品海洛因成分，乃原判決卻
    誤認未經鑑定，而以不知其成分為由，不予宣告沒收，於法
    亦屬有違。被告上訴意旨認其係自首犯行，而執以指摘原判
    決量刑過重，為有理由，且原判決既有上揭可議之處，自應
    由本院予以撤銷改判。爰審酌被告多年來斷斷續續入監服刑
    ，經過多次戒治及徒刑宣告，仍不知悔改一再施用毒品，可
    見沈溺毒品已深，欠缺自制力。被告自述94年間檢驗得知自
    己染上重病，因濫用針筒招致最嚴重之後果，家人頗不能諒
    解等語。既然因為毒品付出慘痛代價，卻又因為朋友屢屢引
    誘，無法拒絕，再度陷於毒品深淵不可自拔，實應譴責，惟
    被告於審判中已坦承犯行，態度尚屬良好等一切情狀，量處
    如主文第2項所示之刑示懲。至扣案毒品海洛因一包（驗餘
    淨重0.14公克），係查獲之毒品，應依法宣告沒收並銷燬之
    。
據上論斷，應依刑事訴訟法第369條第1項前段、第364條、第299
條第1項前段，毒品危害防制條例第10條第1項、第18條第1項前
段，刑法第11條前段、第47條第1項、第62條前段，判決如主文
。
本案經檢察官甲○○到庭執行職務。
中    華    民    國    97    年    2     月    29    日
            刑事第六庭  審判長法  官  李  文  雄
                              法  官  張  恩  賜
                              法  官  邱  顯  祥
上列正本證明與原本無異。
如不服本判決應於收受送達後十日內向本院提出上訴書狀，其未
敘述上訴之理由者並得於提起上訴後十日內向本院補提理由書（
均須按他造當事人之人數附繕本）。
                                書記官  陳 桂 芬
中    華    民    國    97    年    2    月    29    日
附錄本案論罪法條：
毒品危害防制條例第10條第1項
施用第一級毒品者，處 6 月以上 5 年以下有期徒刑。


司法院資訊處製作；財團法人民間司法改革基金會備份。
